【裁判字號】    90,易緝,26
【裁判日期】    900222
【裁判案由】    傷害等
【裁判全文】
臺灣桃園地方法院刑事判決                            九十年度易緝字第二六號
    公  訴  人  臺灣桃園地方法院檢察署檢察官
    被      告  乙○○
右列被告因妨害自由等案件，經檢察官提起公訴（八十六年度偵字第一五九０六號）
，本院判決如左：
        主  文
乙○○以強暴妨害人行使權利，處罰金壹仟元，如易服勞役，以佰元折算壹日，緩
刑貳年。
被訴毀損罪部分公訴不受理。
        事  實
一、乙○○之胞妹周斐文與其妹婿甲○○感情不睦，周斐文與甲○○夫妻二人於民國
    八十六年十一月三日晚間又因意見不合起爭執，甲○○遂偕同周斐文至臺北市○
    ○區○○路六六三號二樓岳家請岳父調處，於同日晚間十一時三十分許，周斐文
    乃趁隙邀其胞姊乙○○並由乙○○駕駛甲○○所有之車牌號碼ＥＶ─０二三五號
    自用小客車搭載周斐文共同前往桃園縣平鎮市○○街九十三巷四號甲○○之父母
    親史斌武、史鄭靜妹住處欲接回小孩，甲○○恐生意外，即先行電告父親史斌武
    其與妻子吵架情事，並囑勿讓周斐文帶走小孩，是夜十二時許，周斐文與乙○○
    到達上址後，乙○○在屋外，周斐文進入屋內並與其公婆等人起爭執（周斐文所
    涉傷害及毀損等犯行，業經本院判決不受理），於翌日（十一月四日）凌晨一時
    許，甲○○與其岳父母周興福、吳鮮花亦搭乘計程車至該處，始將周女二人帶離
    該處並共同前往桃園縣平鎮市○○街一一六巷二十二號甲○○之住處，甲○○隨
    即請求乙○○將其所有之前開車輛返還，且向其岳父表示其每天均須使用該車往
    返臺北，其願拿新臺幣一千元給你們搭計程車回臺北，並伸手至車內欲拿取車鑰
    匙，詎乙○○竟張口咬傷（傷害部分業據撤回告訴，詳如後述）甲○○之左肘及
    左手臂後，搭載周興福、吳鮮花及周斐文強行將該車駛離，而妨害甲○○對其所
    有之前開自用小客車行使所有權。
二、案經被害人甲○○訴由桃園縣警察局平鎮分局報請臺灣桃園地方法院檢察署檢察
    官偵查起訴。
        理  由
一、右揭事實，業據被告乙○○於本院審理時坦承不諱（見本院九十年二月八日審判
    筆錄），並經告訴人甲○○指訴屬實，復有甲○○左肘瘀傷三Ｘ四公分、左手臂
    瘀傷二Ｘ三公分之診斷證明書一紙及相片二幀附卷可佐，本件事證明確，被告犯
    行堪以認定。
二、核被告所為，係犯刑法第三百零四條第一項之以強暴妨害人行使權利罪。爰審酌
    被告之素行、犯罪之動機、目的、手段、所造成之損害、犯後態度及已與告訴人
    達成民事和解（見卷附之聲請撤回告訴狀）等一切情狀，量處如主文所示之刑，
    並諭知易服勞役之折算標準。末查被告未曾受有期徒刑以上刑之宣告，有臺灣高
    等法院被告全國前案紀錄表一紙在卷可按，其偶因失慮，致觸犯本案犯行，犯後
    悔意殷殷且出具道歉書，並與告訴人達成民事和解，告訴人復請求給予被告自新
    機會（見本院九十年二月八日審判筆錄），足認被告經此刑之教訓，自當知所警
    惕，應無再犯之虞，本院認前開對其宣告之刑，以暫不執行為適當，爰併宣告緩
    刑二年，以啟自新。
三、按告訴乃論之罪，告訴人於第一審辯論終結前得撤回其告訴，又告訴經撤回者，
    法院應諭知不受理之判決，刑事訴訟法第二百三十八條第一項、第三百零三條第
    三款分別定有明文，又不受理之判決，得不經言詞辯論為之，同法第三百零七條
    亦有明文。公訴意旨另以被告於前開時間，在桃園縣平鎮市○○街九十三巷四號
    史斌武住處屋外，基於毀損之犯意，以不明器具刮損史泰爵（按係甲○○之胞弟
    ）所有之車牌號碼ＬＥ─八九一五號自用小客車，使該車之用以防護及具美觀作
    用之烤漆脫落，致令不堪使用，足以生損害於史泰爵，因認被告此部分涉有刑法
    第三百五十四條之毀損罪嫌，經查刑法第三百五十四條之罪，依同法第三百五十
    七條之規定，須告訴乃論，茲據告訴人史泰爵撤回其告訴，揆諸上開規定，此部
    分爰不經言詞辯論，逕行諭知不受理之判決。至被告前揭以強暴手段妨害甲○○
    行使權利之過程中咬傷甲○○之傷害部分（依刑法第二百八十七條前段規定，須
    告訴乃論），亦據告訴人甲○○撤回此部分之告訴，惟公訴意旨認此部分為前開
    論罪科刑部分所吸收而具有實質上一罪關係，就此部分爰不另為不受理之諭知，
    附此敘明。
據上論斷，應依刑事訴訟法第二百九十九條第一項前段、第三百零三條第三款、第三
百零七條，刑法第三百零四條第一項、第四十二條第二項、第七十四條第一款，罰金
罰鍰提高標準條例第一條前段、第二條，判決如主文。
本案經檢察官黃謀信到庭執行職務。
中      華      民      國    九十      年      二      月    二十二    日
                                臺灣桃園地方法院刑事第六庭
                                      法  官  曾  家  貽
右正本證明與原本無異。
如不服本判決，應於判決送達後十日內向本院提出上訴狀（應附繕本），上訴於臺灣
高等法院。
                                      書記官  陳      珊
中      華      民      國    九十      年      二      月    二十七    日
附論罪科刑依據之法條：
刑法第三百零四條第一項：
以強暴、脅迫使人行無義務之事或妨害人行使權利者，處三年以下有期徒刑、拘役或
三百元（現已提高十倍為三千元）以下罰金。


司法院資訊處製作；財團法人民間司法改革基金會備份。
